【裁判字號】    90,易緝,90
【裁判日期】    900626
【裁判案由】    麻藥管理條例等
【裁判全文】
臺灣板橋地方法院刑事判決                            九十年度易緝字第九○號
    公  訴  人  臺灣板橋地方法院檢察署檢察官
    被      告  甲○○
右列被告因違反麻醉藥品管理條例等案件，經檢察官提起公訴（八十六年度偵字第二
七四五號），本院判決如左：
    主      文
甲○○連續施用第二級毒品，累犯，免刑；扣案安非他命壹包（淨重零點參玖公克）
沒收銷燬之。又在公眾得出入之場所賭博財物者，處罰金參仟元，如易服勞役，以參
佰元折算壹日；扣案賭博器具「小瑪琍」貳臺（含其ＩＣ板貳片）、「動物奇觀水果
盤變異體」拾參臺（含其ＩＣ板拾參片）及賭資新臺幣肆萬參仟捌佰元均沒收。
    事      實
一、甲○○曾因違反麻醉藥品管理條例案件，於民國八十二年間經本院判處有期徒刑
    六月確定，於八十二年六月二十九日易科罰金執行完畢，詎未知悛悔，猶基於施
    用第二級毒品安非他命之概括犯意，自八十五年十二月間某日起至八十六年一月
    二十日止，在臺北縣新莊市內不特定地點，連續施用第二級毒品安非他命多次；
    另基於接續賭博之單一犯意，於八十六年一月二十日晚間九時十五分許，至公眾
    得出入之由張正雄所經營坐落臺北縣新莊市七四六巷四十五號電動玩具店內，接
    續把玩店內賭博性電動玩具多次，與張正雄對賭，其賭博方式為賭客以硬幣投入
    賭博性電動玩具開分押注，如押注中彩，可贏得若干倍數之現金，如未押中，則
    所投入之硬幣由電動玩具沒入歸張正雄所有；迨至八十六年一月二十日九時三十
    分，在上開電動玩具店為警查獲，並扣得當場賭博之器具「小瑪琍」二臺（含其
    ＩＣ板二片）、「動物奇觀水果盤變異體」十三臺（含其ＩＣ板十三片）、賭資
    新臺幣（下同）四萬三千八百元，及甲○○所有之安非他命一包（淨重零點三九
    公克，起訴書載為毛重零點七公克）。
二、案經臺北縣警察局新莊分局報請臺灣板橋地方法院檢察署檢察官偵查起訴。
    理      由
一、訊之被告甲○○固不諱有右揭連續施用安非他命多次之事實，惟矢口否認有何賭
    博犯行，辯稱：伊係行經前開電動玩具店時，被警察抓入店內云云。經查：被告
    關於施用毒品之自白，有前開安非他命扣案可資佐證，而其為警查獲後，所排放
    尿液經採樣送驗結果呈甲基安非他命陽性反應，扣案安非他命經鑑驗無訛，淨重
    為零點三九公克，亦有臺北縣衛生局煙毒檢驗成績書及法務部調查局檢驗通知書
    等附卷可稽，俱徵其施用毒品之自白與事實相符；又被告係於八十六年一月二十
    日晚間九時三十分許前十五分鐘即當日晚間九時十五分許，進入前開電動玩具店
    ，已據被告於警訊中供明（見偵查卷第五頁），而其確係在該店內賭玩電動玩具
    機，復據被告於檢察官訊問時供承明確（見偵查卷第二十頁至第二十一頁），與
    共同被告張正雄、王志明（均已審結）之供證核無不合，且有當場查獲之前開賭
    具及賭資扣案足為佐證，亦可信實，綜上被告否認賭博，以前揭情詞置辯，無非
    避就卸責之詞，不足採信，本案事證明確，被告犯行堪予認定。
二、按安非他命係毒品危害防制條例所列第二級毒品，被告甲○○施用之，係犯同法
    第十條第二項之施用第二級毒品罪；其在公眾出入之場所賭博財物，係犯刑法第
    二百六十六條第一項前段之賭博罪。被告先後多次施用第二級毒品之行為，時間
    緊接，犯罪構成要件相同，顯係基於概括犯意反覆實施，為連續犯，應依刑法第
    五十六條規定，論以一罪並加重其刑；被告持有安非他命後進而施用，其持有之
    低度行為應為施用之高度行為所吸收，不另論罪。被告曾因違反麻醉藥品管理條
    例案件，於八十二年間經本院判處有期徒刑六月確定，於八十二年六月二十九日
    易科罰金執行完畢，有臺灣高等法院檢察署刑案紀錄簡覆表在卷可憑，其於五年
    以內再犯上開有期徒刑以上之施用第二級毒品罪，為累犯，應依刑法第四十七條
    規定，遞予加重該罪之刑。被告所犯上開二罪名，犯意各別，所犯構成要件迥不
    相侔，應予分論併罰。公訴人就被告施用安非他命行為，請依麻醉藥品管理條例
    第十三條之一第二項第四款之罪論處，固非無見；惟查：被告犯罪後，毒品危害
    防制條例業於八十七年五月二十二日公布生效，依該法第十條第二項規定，施用
    第二級毒品者，處三年以下有期徒刑，但定有經觀察勒戒或強制戒治後不受刑事
    處罰之規定，自以修正後之規定有利於被告，依刑法第二條第一項前段規定應適
    用新法即毒品危害防制條例論處。復次，本案係毒品危害防制條例修正施行前繫
    屬之審判中案件，本院依毒品危害防制條例第三十五條第三款前段、第二十條第
    一項、第二項前段等規定，將被告裁定交付觀察勒戒，其結果為無繼續施用毒品
    傾向，有臺灣臺北看守所附設勒戒處所有無繼續施用毒品傾向證明書在卷可考，
    應依毒品危害防制條例第三十五條第三款後段、第二十三條第一項等規定為免刑
    之諭知，用期適法。爰審酌被告犯罪動機、目的、手段、所生危害及犯後態度等
    一切情狀，就所犯賭博罪量處如主文所示之刑，並諭知易服勞役之折算標準，資
    為懲儆。
三、扣案之安非他命一包（淨重零點三九公克），為查獲之第二級毒品，應依毒品危
    害防制條例第十八條第一項前段規定沒收銷燬之；當場扣案之賭博器具「小瑪琍
    」二臺（含其ＩＣ板二片）、「動物奇觀水果盤變異體」十三臺（含其ＩＣ板十
    三片）及賭資四萬三千八百元，不問屬何人所有，悉依刑法第二百六十六條第二
    項規定宣告沒收。
據上論結，應依刑事訴訟法第二百九十九條第一項後段，毒品危害防制條例第十條第
二項、第十八條第一項前段、第二十三條第一項、第三十五條第三款後段，刑法第十
一條前段、第二條第一項前段、第五十六條、第四十七條、第二百六十六條第一項前
段、第二項、第四十二條第二項，判決如主文。
本案經檢察官鄭嘉欣到庭執行職務。
中      華      民      國     九十     年      六      月    二十六    日
                                      臺灣板橋地方法院刑事第六庭
                                          法  官  蔡  新  毅
右正本證明與原本無異。
如不服本判決，應於判決送達後十日內，向本院提出上訴狀。
                                          書記官  謝  麗  秋
中      華      民      國     九十     年      六      月    二十六    日
※附錄本案論罪科刑主要法條※
中華民國刑法第二百六十六條：
在公共場所或公眾得出入之場所賭博財物者，處一千元以下罰金。但以供人暫時娛樂
之物為賭者，不在此限。
當場賭博之器具與在賭檯或兌換籌碼處之財物，不問屬於犯人與否，沒收之。


司法院資訊處製作；財團法人民間司法改革基金會備份。
